臺灣臺南地方法院刑事判決　　　　　　94年度交簡上字第94號
上　訴　人
即　被　告　甲○○
上列上訴人因公共危險案件，不服本院九十四年度交簡字第一０
九四號中華民國九十四年六月二十八日第一審判決（聲請簡易判
決處刑書案號：九十四年度偵字第四二一六號），提起上訴，本
院管轄之第二審合議庭判決如下：
    主  文
上訴駁回。
    事實及理由
一、本案經本院審理結果，認第一審判決以上訴人即被告甲○○
    違反刑法第一百八十五條之三服用酒類，不能安全駕駛動力
    交通工具而駕駛罪，並審酌被告前已有酒後駕車之公共危險
    罪前科，酒醉後已不能安全駕駛，仍不顧公眾之安危，貿然
    駕車，陷人於公共危險，及其犯後態度等一切情狀，依刑事
    訴訟法第四百四十九條第一項、第四百五十四條第二項，刑
    法第一百八十五條之三、第四十一條第一項，罰金罰鍰提高
    標準條例第二條，判處被告拘役五十日，如易科罰金，以三
    百元折算一日。經核其認事用法並無不當，原判決應予維持
    ，並引用第一審判決書記載之事實、證據及理由（如附件）
    。
二、被告上訴固供承：(一)伊於民國九十四年三月七日晚上十時許
    起至同日晚上十一、十二時許止，有飲用酒類。(二)當天行經
    台南市○○路與長榮路口時，因不勝酒力，致車號ＶＦＵ─
    五一五號輕型機車倒在安全島旁。經警前往處理，並以酒精
    測定器檢測吹氣，伊吐氣所含酒精成份達每公升０‧六三毫
    克等情不諱，惟矢口否認有酒醉騎車之行為，辯稱：伊沒有
    騎車，是用牽的；當天是要牽機車去修理，因為機車已經損
    壞不能騎用云云。
三、經查：
  (一)按刑法第一百八十五條之三係抽象危險犯，參考德國、美國
    之認定標準，對於酒精濃度呼氣已達每公升０．五五毫克或
    血液濃度達百分之０．一一以上，肇事率為一般正常人之十
    倍，認為已達「不能安全駕駛」之標準（參法務部八十八年
    五月十八日法八八檢字第００一六六九號函）。
  (二)茲查，上揭事實，業據被告於警詢中供承不諱（詳見如事實
    及理由欄三、(三)、１所述），而其經警於現場測得其吐氣所
    含酒精成份又高達每公升０．六三毫克，且於警察查獲、測
    試或訊問時，有語無倫次、意識模糊，注意力無法集中之情
    ，有酒精濃度測試單、台南市警察局舉發違反道路交通管理
    事件通知單、被告涉嫌公共危險（酒駕）現場照片四幀、臺
    南市警察局第五分局開元派出所檢送機車及現場照片八幀及
    刑法第一百八十五條之三案件測試觀察紀錄表在卷足憑（見
    警卷第六、七、十至十一頁；本院卷第十九至二十頁）。可
    見被告之生理已受飲酒之影響，而無法安全駕駛動力交通工
    具。
  (三)被告雖以前詞置辯，惟查：
  １被告業於警詢中供稱：伊於九十四年三月七日二十二時許，
    在台南市○○路卡拉ＯＫ喝罐裝台灣啤酒四瓶，嗣酒後駕駛
    ＶＦＵ─五一五號輕型機車，由林森路出來右轉東豐路行駛
    （東向西），時速約三十公里；於同年月八日零時三十分許
    ，行駛至東豐路與長榮路口撞到安全島倒地；一時十八分酒
    測值為０．六三毫克等語明確（見警卷第三至五頁）。而經
    本院勘驗該次警詢錄音帶之結果，警詢錄音帶錄音連續未中
    斷，且錄音帶內容與警詢筆錄所載要旨相符，而被告回答切
    題，並無不了解警察所詢問的問題之情況，其中並敘及是從
    林森路那邊開始騎，車速約三十公里，機車發生路倒後，車
    頭即籃子及擋風車殼壞掉等情明確，此有本院勘驗筆錄附卷
    可稽（見本院卷第二五、二六頁）。另經觀諸卷附被告涉嫌
    公共危險（酒駕）現場照片四幀（見警卷第十至十一頁）可
    知，被告機車亦確實是倒在東豐路靠安全島旁之車道上無訛
    。則倘非被告於上開時、地，確實有酒後騎車之舉，並因不
    勝酒力，致機車撞及安全島倒地，而受有車損，又何以能說
    明如上？且衡情，豈有人會牽車走在靠近安全島而非靠近人
    行道之車道上，致機車倒在安全島旁的車道上之理？因此，
    被告於九十四年三月八日零時三十分許，有酒後騎駛機車，
    行經東豐路與長榮路口時，因不勝酒力，撞到安全島而倒地
    之情無訛。其前揭辯稱：伊沒有騎車，是用牽的云云，尚難
    足取。
  ２次查，經本院質詢被告為何牽機車前往喝酒乙節，被告雖辯
    稱：伊要牽車去修理，因為機車已經損壞不能騎用云云（見
    本院卷第三八頁）。然而，觀諸被告供稱：「（當天有無牽
    （機車）去修理？）沒有，我當天直接牽去喝酒。」、「（
    你喝完酒之後，為何人會到東豐路及長榮路那邊？）因為我
    當時喝完酒之後要牽車去機車店修理。」、「（據你剛剛所
    述，喝完酒已接近凌晨，有哪間機車店還在修理機車？）我
    本來要牽去，我走錯方向，我要牽去光明街那間去，但是走
    了反方向。」、「光明街和東豐路及長榮路口是不同的方向
    ，為何你不牽到光明街去而要牽到東豐路去？）因為我前一
    天沒睡覺，因為喝酒不勝酒力。」、「（你在凌晨當時要牽
    去光明街哪一家二十四小時經營的機車店修理？）那裡沒有
    二十四小時的機車店。」等語（見本院卷第三八至三九頁）
    。則被告既自承光明街上並無二十四小時營業的機車店乙節
    明確，其又為何於牽車後，未先至機車店修理機車，反而於
    喝完酒之凌晨時分，才要牽車去修理？況且，豈有人會於深
    夜牽車去機車店修理？再如被告所言是要從林森路卡拉ＯＫ
    喝酒處牽機車去光明街機車店修理，又為何是在相反方向的
    東豐路及長榮路口為警查獲？凡此均有違事理。被告前揭辯
    解，自難採信。
  ３至於被告雖請求勘驗車號ＶＦＵ─五一五號輕型機車前叉部
    分損壞，無法騎用。惟查，依被告於警詢中供稱：伊於案發
    時，係酒後騎駛車號ＶＦＵ─五一五號輕型機車，行經東豐
    路與長榮路口時，因撞到安全島而倒地，機車之車頭即籃子
    及擋風車殼因此受有損壞等語（詳如上述）可知，該輛機車
    於案發後已有損害，且審酌本案案發迄今已半年有餘，該輛
    機車均放置在外，未曾再為人所使用。則勘驗該輛機車之現
    況，當難據以認定該輛機車於本案案發時之狀況為何。因此
    ，本院認為並無勘驗該輛機車現況之必要，附此敘明。
  (四)基上所查，被告辯稱：伊沒有騎車，是用牽的；當天是要牽
    機車去修理，因為機車已經損壞不能騎用云云，均委無足取
    。其於上開時、地，有服用酒類，不能安全駕駛動力交通工
    具而駕駛之行為，足以認定。
四、綜上所述，本案事證已明，被告仍執前詞提起上訴，指摘原
    判決認定其有罪為不當云云，為無理由，應予駁回。
據上論斷，應依刑事訴訟法四百五十五條之一第一項、第三項、
第三百七十三條、第三百六十八條，判決如主文。
本案經檢察官乙○○到庭執行職務。
中　　華　　民　　國　　94　　年　　11　　月　　30　　日
　　　　　　　　　刑事第六庭  審判長法　官  張瑛宗
                                    法  官  徐千惠
                                    法  官  陳映佐
以上正本證明與原本無異。
本件不得上訴。
                                    書記官  鄭吉裕
中　　華　　民　　國　　94　　年　　12　　月　　 1　　日
附錄法條
刑法第一百八十五條之三
服用毒品、麻醉藥品、酒類或其他相類之物，不能安全駕駛動力
交通工具而駕駛者，處一年以下有期徒刑、拘役或三萬元以下罰
金。
